---
output: github_document
---

<!-- README.md is generated from README.Rmd. Please edit that file -->

```{r, include = FALSE}
options(warn = -1)
knitr::opts_chunk$set(
  collapse = TRUE,
  comment = "#>",
  fig.path = "man/figures/README-",
  out.width = "100%"
)
```

# copulascheias

<!-- badges: start -->
<!-- badges: end -->

O pacote `copulascheias` implementa funcionalidades para analises de cheias multivariadas. Contem
funcoes para estimacao de vine copulas sobre features de cheias bem como funcoes para calcular
probabilidade de eventos compostos.

## Instalacao

Este pacote nao se encontra publicado no CRAN e deve ser instalado diretamente do github. Para
instalar a ultima versao fechada:

``` r
remotes::install_github("lkhenayfis/copulascheias@release")
```

Alternativamente pode ser instalada a versao de desenvolvimento:

```r
remotes::install_github("lkhenayfis/copulascheias")
```

## Exemplo

O exemplo abaixo ilustra um uso de caso simples do pacote

```{r example}
library(copulascheias)

data <- data.table::fread(system.file("extdata/cheias.csv", package = "copulascheias"))

modelo <- fit_modelo_cheia(data, "ernestina")
pcopula("(ernestina_pico >= 500) & (ernestina_volume >= 150)", modelo)
```
